臺灣士林地方法院刑事判決　　　　　　　95年度易字第1366號
公　訴　人　臺灣士林地方法院檢察署檢察官
被　　　告　甲○○
上列被告因違反毒品危害防制條例案件，經檢察官提起公訴（95
年度偵字第10259 號）暨移送併案審理（95年度偵字第11806 號
），被告於準備程序就被訴事實及移送併案審理之事實均為有罪
之陳述，本院合議庭裁定由受命法官獨任依簡式審判程序審理，
並判決如下：
    主  文
甲○○連續持有第一級毒品，累犯，處有期徒刑拾月。扣案之第
一級毒品海洛因各拾包（驗餘淨重合計為柒點伍陸公克）及
包（驗餘淨重合計為貳點柒伍公克）均沒收銷燬。
    事  實
一、甲○○於民國91年間曾因公共危險及違反毒品危害防制條例
    等案件，經本院分別判處有期徒刑5 月及1 年確定，並應執
    行有期徒刑1 年4 月，於93年1 月9 日入監服刑，嗣於94年
    6 月4 日因縮短刑期執行完畢。詎仍不知悛悔，明知海洛因
    為毒品危害防制條例第2 條第2 項所稱之第一級毒品，竟基
    於持有第一級毒品海洛因之概括犯意：先於95年2 月9 日上
    午11時許，在台北市○○區○○路某便利商店前，向姓名年
    籍不詳綽號為「澎澎」之成年男子，購得第一級毒品海洛因
    數包後即持有之，嗣於同日下午3 時30分許，為警持搜索票
    ，至台北市○○區○○街25巷5 弄17號2 樓甲○○住處執行
    搜索，並扣得第一級毒品海洛因13包（驗餘淨重合計為7.56
    公克，空包裝總重為2.88公克）。詎甲○○仍承前持有第一
    級毒品海洛因之犯意，復於95年6 月5 日下午4 時許，在台
    北市南港區玉成公園內，向姓名年籍不詳綽號「阿龍」之成
    年男子，購得第一級毒品海洛因3 包（驗餘淨重合計為2.75
    公克，空包裝總重為1.46公克）後即持有之，並於同年月6
    日凌晨1 時許，將上開3 包海洛因藏放在香菸盒後，交由不
    知情之友人李菀菱置放於所攜之背包內。嗣於同日凌晨1 時
    50 分 許，在台北市信義區○○○路與大道路口，為警查獲
    ，並在李菀菱所攜之背包內起獲前開毒品，始查悉上情。
二、案經台北市政府警察局南港分局及台北市政府警察局信義分
    局分別報請臺灣士林地方法院檢察署檢察官偵查起訴及移送
    併辦審理。
    理  由
一、上揭事實業據被告於警詢、偵查及本院審理時坦承不諱，核
    與證人姚志毅即現場查獲員警於偵查中所證述情節相符，而
    前開2 次為警查獲並扣案之白色粉末各13包及3 包，經送請
    法務部調查局檢驗結果，均確係第一級毒品海洛因等情，亦
    有法務部調查局95年5 月2 日調科壹字第040004286 號及95
    年7 月27日調科壹字第02000811300 號鑑定通知書2 紙附卷
    可參（分見偵查卷第2638號第218 頁、偵查卷第11806 號第
    36頁），足見被告前述自白與事實相符，本件事證明確，被
    告犯行洵堪認定，應依法論科。
二、又被告行為後，刑法及其施行法業於民國95年7月1日修正施
    行，關於新舊法律變更之比較適用，原則上應就罪刑有關之
    共犯、未遂犯、想像競合犯、牽連犯、連續犯、結合犯，以
    及累犯加重、自首減輕暨其他法定加減原因（如身分加減）
    與加減例等一切情形，綜其全部罪刑之結果而為比較（最高
    法院95年第8次會議關於中華民國刑法94年修正施行後之法
    律比較適用決議第1點第(四)小點參照），而此次修法與本案
    罪刑相關者，有刑法第56條及第33條第5 款等規定，本院認
    ：
  (一)修正後刑法已刪除刑法第56條關於連續犯之規定，亦即本案
    被告多次持有第一級毒品犯行，如依修正後之規定，僅能分
    論併罰，再定其應執行之刑，此較諸修正前僅論以一罪並加
    重其刑，並未更有利於被告。
  (二)就刑法第33條第5 款部分，本案被告所犯毒品危害防制條例
    第11條第1 項本身雖未修正，但修正後刑法第33條第5 款亦
    已將罰金刑調整為新臺幣1,000 元以上，以百元計算，故依
    前述標準換算後，本條項罰金刑度部分已變更為「新臺幣50
    ,000 元 以下，新臺幣1,000 元以上」，經比較前後規定之
    刑度，應以修正前之規定對被告較為有利。
  (三)經綜合比較前述法律變更之結果後，本案因修正後之規定並
    未對被告更為有利，依據刑法第2 條第1 項前段，應一體適
    用修正前刑法之規定。
三、核被告所為，係犯毒品危害防制條例第11條第1 項之持有第
    一級毒品罪。次按持有毒品達一定數量者，加重其刑至二分
    之一，其標準由行政院定之，毒品危害防制條例第11條第4
    項定有明文，而依行政院93年1 月7 日發布之「轉讓持有毒
    品加重其刑之數量標準」第2 條第1 項第1 款規定，持有第
    一級毒品達淨重5 公克以上，即應加重其刑至二分之一，再
    依前開「轉讓持有毒品加重其刑之數量標準」第2 條第2 項
    規定，所稱淨重係指除去包裝後之毒品重量，查本件被告95
    年2 月9 日查獲時所持有之第一級毒品海洛因共13包之驗餘
    合計淨重達7.56公克，已逾前開應加重其刑之一定數量5 公
    克標準，自應依前開規定加重其刑。又被告先後2 次持有第
    一級毒品海洛因之犯行，時間密接，方法相同，觸犯構成要
    件相同之罪，顯係基於概括犯意為之，應為連續犯，應依修
    正前刑法第56條之規定，論以一罪，並加重其刑。而被告於
    95年6 月5 日凌晨1 時許，將其持有之該3 包海洛因交與不
    知情之李菀菱代為保管之行為部分，為持有該3 包第一級毒
    品海洛因之間接正犯。另公訴人雖未就被告第2 次持有第一
    級毒品犯行（即移送併辦部分）起訴，然該部分犯行與已起
    訴犯行間具有連續犯之裁判上一罪關係，應為起訴效力所及
    ，本院自得併予審理。又被告前於91年間曾因公共危險及違
    反毒品危害防制條例等案件，經本院分別判處有期徒刑5 月
    及1 年確定，並應執行有期徒刑1 年4 月，於93年1 月9日
    入監服刑，嗣於94年6 月4 日因縮短刑期執行完畢，有臺灣
    高等法院被告前案紀錄表附卷可參，其於有期徒刑執行完畢
    5 年內，再故意犯有期徒刑以上之本罪，不論依修正前之刑
    法第47條，或修正後之刑法第47條第1 項之規定，均構成累
    犯，對被告而言並無有利或不利之情形，自不生新舊法比較
    之問題，應逕依修正前之刑法第47條之規定，論以累犯，並
    加重其刑。爰審酌被告明知法令明文禁止持有第一級毒品海
    洛因，竟購入數量頗多之海洛因而持有之，對社會秩序危害
    甚鉅及被告之品行、犯罪之動機、目的、手段及犯罪後坦承
    犯行等一切情狀，認公訴人建議求處有期徒刑10月尚稱妥適
    ，爰量處如主文所示之刑，以示懲儆。末查，扣案之海洛因
    各13包（驗餘淨重合計為7.56公克）及3 包（驗餘淨重合計
    為2.75公克），均為查獲之毒品，應依毒品危害防制條例第
    18 條 第1 項前段規定，均沒收銷燬之。
據上論斷，應依刑事訴訟法第273 條之1 第1 項、第299 條第1
項前段，毒品危害防制條例第11條第1 項、第4 項、第18條第1
項前段，刑法第2 條第1 項前段、第11條、修正前刑法第56條、
第47條，現行法規所定貨幣單位折算新臺幣條例第2 條，判決如
主文。
本案經檢察官洪三到庭執行職務。
中　　華　　民　　國　　96　　年　　1 　　月　　19　　日
                  刑事第三庭法  官  莊明達
以上正本證明與原本無異。
如不服本判決，應於判決送達後10日內，向本院提出上訴狀。
                            書記官  白心瑩
中　　華　　民　　國　　96　　年　　1 　　月　　19　　日
附錄本案論罪科刑法條全文
毒品危害防制條例第11條第1項
持有第一級毒品者，處3 年以下有期徒刑、拘役或新臺幣5 萬元
以下罰金。
